【裁判字號】    89,易,1706
【裁判日期】    890630
【裁判案由】    毒品危害防制條例
【裁判全文】
臺灣臺中地方法院刑事判決                八十九年度易字第一七０六號
    公  訴  人  台灣台中地方法院檢察署檢察官
    被      告  甲○○
右列被告因毒品危害防制條例案件，經檢察官提起公訴（八十九年度偵字第三一三三
號），本院判決如左：
    主  文
甲○○連續施用第二級毒品，累犯，處有期徒刑陸月，如易科罰金，以參佰元折算壹
日。
扣案之安非他命一包（重０‧二公克）沒收銷燬之；吸食器一組沒收。
    事  實
一、甲○○曾因違反麻醉藥品管理條例及藥事法案件，經本院於民國八十六年間判決
    有期徒刑各六月，應執行有期徒刑十月，於八十七年七月二日執行完畢，並曾因
    施用毒品案件，依本院八十八年度毒聲字第六二０八號裁定送觀察勒戒，認無繼
    續施用毒品傾向，由台灣台中地方法院檢察署檢察官於八十八年十一月十五日，
    以八十八年度毒偵字第一五七七號處分不起訴，仍不知悔改。復基於概括之犯意
    ，分別於八十九年四月二十七日十二時許及同年月二十九日六時許，在台中縣烏
    日鄉○○村○○街一五五號住處，利用吸食器連續施用第二級毒品安非他命。旋
    於八十九年四月二十九日九時許，為警在上址三樓房間內查獲。並扣得甲○○所
    有安非他命一包（重０‧二公克）及吸食器一組。甲○○嗣依本院八十九年度毒
    聲字第二六六六號裁定，於八十九年四月二十九日送觀察勒戒後，認有繼續施用
    毒品傾向。
二、案經台中縣警察局烏日分局報請台灣台中地方法院檢察署檢察官偵查起訴。
    理  由
一、訊據被告甲○○固坦承於八十九年四月二十七日十二時許，在上址施用第二級毒
    品安非他命等情，但否認連續施用犯行，辯稱伊僅施用一次云云。惟查被告確於
    八十九年四月二十九日六時許，又在上址施用第二級毒品安非他命一次，業經被
    告之父王吉源於警訊時供述綦詳，況本件係因王吉源親見被告施用安非他命始主
    動報警，復在上址處查獲被告所有安非他命一包（重０‧二公克）及吸食器一組
    ，且被告為警查獲後，經採其尿液送驗結果，甲基安非他命反應為陽性，並有台
    中縣衛生局檢驗尿水報告書附卷可稽，顯見被告確有連續施用第二級毒品之事實
    ，所辯無非避重就輕之詞，不足採信。再被告前曾因施用毒品案件，經依本院八
    十八年度毒聲字第六二０八號裁定送觀察勒戒，認無繼續施用毒品傾向，由台灣
    台中地方法院檢察署檢察官以八十八年度毒偵字第一五七七號處分不起訴，而本
    案經依本院八十九年度毒聲字二六六六號裁定，於八十九年四月二十九日送觀察
    勒戒後，認有繼續施用毒品傾向，亦有台灣台中地方法院檢察署檢察官不起訴處
    分書及台灣台中看守所八十九年五月十日（八九）中所正總字第一九號函附有無
    繼續施用毒品傾向證明書在卷可證，其犯行已堪認定。
二、核被告所為係犯毒品危害防制條例第十條第二項之施用第二級毒品罪。其持有之
    低度行為，已為施用之高度行為所吸收，不另論罪。又先後二次施用犯行，時間
    緊接，罪名同一，顯係基於概括犯意為之，為連續犯，應論以一罪，依法加重其
    刑。再被告曾因違反麻醉藥品管理條例及藥事法案件，經本院於八十六年間判處
    有期徒刑各六月，應執行有期徒刑十月，於八十七年七月二日執行完畢，有台灣
    台中地方地方法院檢察署刑案資料查註紀錄表足憑，五年以內再犯有期徒刑以上
    之本罪，為累犯，應依法遞加其刑。爰審酌被告已有麻醉藥品管理條例、藥事法
    前科，並曾經送觀察勒戒，仍不知悔悟及其犯罪手段、所生危害、犯罪後態度等
    一切情狀，處以如主文所示之刑，並諭知易科罰金之折算標準。查扣之第二級毒
    品安非他命一包（毛重０‧二公克），應依毒品危害防制條例第十八條第一項前
    段規定諭知沒收銷燬之。另吸食器一組係被告所有，供犯罪所用之物，則依刑法
    第三十八條第一項第二款宣告沒收。
據上論斷，應依刑事訴訟法第二百九十九條第一項前段，毒品危害防制條例第十條第
二項、第十八條第一項前段、刑法第十一條前段、第五十六條、第四十七條、第四十
一條、第三十八條第一項第二款、罰金罰鍰提高標準條例第二條，判決如主文。
中      華      民      國      八十九      年    六    月    三十      日
                                        法  官  鍾  堯  航
右正本證明與原本無異。
如不服本判決，應於送達後十日內向本院提出上訴狀（須附繕本），上訴於台灣高等
法院台中分院。
                                        書記官
中      華      民      國      八十九      年    六    月    三十      日
附錄論罪科刑法條
毒品危害防制條例第十條第二項
施用第二級毒品者，處三年以下有期徒刑。


司法院資訊處製作；財團法人民間司法改革基金會備份。
